最高法院刑事判決　　　　　　　　九十六年度台非字第二０號
上　訴　人　最高法院檢察署檢察總長
被　　　告　甲○○
上列上訴因被告強盜等罪定應執行刑案件，對於台灣高等法院高
雄分院中華民國九十五年九月五日第二審確定裁定（九十五年度
聲字第五五０號，聲請案號：台灣高等法院高雄分院檢察署九十
五年度執聲字第四三八號），認為違法，提起非常上訴，本院判
決如下：
    主  文
原裁定關於違背法令部分撤銷。
    理  由
非常上訴理由稱：一按判決適用法則不當者，為違背法令，刑事
訴訟法第三百七十八條後段定有明文。又定應執行刑之裁定，與
科刑判決有同等效力，對於該確定裁定，得提起非常上訴。經查
，本件台灣高等法院高雄分院檢察署檢察官聲請定被告應執行刑
之三罪中，併科或科罰金者，僅台灣高等法院高雄分院九十四年
度上訴字第一二九九號判決所示，違反槍砲彈藥刀械管制條例部
分一罪而已。故就罰金部分而言，並無數罪併罰之情形，自無定
其應執行之刑而比較新、舊法之問題。惟原裁定疏未注意，竟仍
將該罰金部分，誤為比較新舊法，進而定罰金易服勞役折算標準
時，竟引用修正後刑法第四十二條第三項前段規定，由「三百銀
元折算一日」，改為「新台幣貳千元折算一日」，自有裁判適用
法則不當之違法。二案經確定，惟尚非不利於被告。爰依刑事訴
訟法第四百四十一條、第四百四十三條提起非常上訴，以資糾正
等語。
本院按判決不適用法則或適用不當者為違背法令，刑事訴訟法第
三百七十八條定有明文。又定應執行刑之裁定，與科刑判決有同
等效力。其確定裁定違背法令，自得提起非常上訴。本件被告甲
○○因違反動產擔保交易法、未經許可持有其他可發射子彈具有
殺傷力之槍枝及強盜三罪，分別經台灣高雄地方法院、台灣高等
法院高雄分院判決如附表所示之刑罰確定（詳如附表所示）。台
灣高等法院檢察署檢察官以被告於裁判確定前犯上揭數罪，經法
院分別宣告有期徒刑，因而依刑法第五十三條、第五十一條第五
款規定，聲請原審法院裁定定其應執行刑。因上揭三罪，僅未經
許可持有槍枝一罪，經法院宣告有期徒刑三年二月之外，並宣告
併科罰金九萬元，罰金如易服勞役以新台幣九百元即銀元三百元
折算一日；故就該罰金刑而言，並無定應執行刑及應比較罰金易
服勞役折算標準之新舊法規定而為適用之問題。詎原審法院疏未
查明及此，竟仍就該併科罰金部分，為新舊法之比較適用，認應
適用對被告較為有利之修正後刑法第四十二條第三項前段規定，
為罰金易服勞役之折算標準；因而裁定被告因強盜等三罪，經分
別宣告如附表所示之刑，應執行有期徒刑十一年四月，併科罰金
九萬元，罰金如易服勞役以新台幣二千元折算一日，褫奪公權四
年。原裁定就罰金易服勞役折算標準所為裁判部分，自有適用法
則不當之違法。案經確定，非常上訴意旨執以指摘，為有理由，
惟原裁定尚非不利於被告，爰將原裁定關於違背法令部分撤銷，
以資糾正。
據上論結，應依刑事訴訟法第四百四十七條第一項第一款前段，
判決如主文。
中　　華　　民　　國　九十六　年　　二　　月　　一　　日
                      最高法院刑事第九庭
                          審判長法官  陳　正　庸
                                法官  賴　忠　星
                                法官  王　居　財
                                法官  林　開　任
                                法官  林　立　華
      本件正本證明與原本無異
                                      書  記  官
中　　華　　民　　國　九十六　年　　二　　月　 十三　 日
                                                      ｖ
 附表
┌────────┬──────────┬──────────┬──────────┐
│　　　　　　　　│　　　　　　　　　  │違反槍砲彈藥刀械管制│                    │
│罪　　　　　　名│違反動產擔保交易法  │條例（未經許可持有其│強　盜        　    │
│　　　　　　　　│                    │他可發射子彈具有殺傷│                    │
│　　　　　　　　│　　　　　　　　　　│力之槍枝）          │                    │
├────────┼──────────┼──────────┼──────────┤
│                │有期徒刑三月，如易科│有期徒刑三年二月併科│有期徒刑八年四月    │
│                │罰金，以三百元折算一│罰金新台幣九萬元，罰│褫奪公權四年        │
│宣     告     刑│日                  │金如易服勞役以新台幣│                    │
│                │                    │九百元即銀元三百元折│                    │
│                │                    │算一日              │                    │
├────────┼──────────┼──────────┼──────────┤
│犯   罪   日  期│九十四年二月初      │九十四年三月間某日  │九十四年三月十三日  │
├─┬──────┼──────────┼──────────┼──────────┤
│  │法        院│台灣高雄地方法院    │台灣高等法院高雄分院│台灣高等法院高雄分院│
│確├──────┼──────────┼──────────┼──────────┤
│  │            │九十四年度簡字第四五│九十四年度上訴字第一│九十四年度上訴字第一│
│定│案        號│０七號              │二九九號            │二九九號            │
│  │            │                    │                    │                    │
│判├──────┼──────────┼──────────┼──────────┤
│  │判 決 日 期 │九十四年七月二十九日│九十四年十一月三十日│九十四年十一月三十日│
│決├──────┼──────────┼──────────┼──────────┤
│  │確 定 日 期 │九十四年九月四日    │九十四年十二月二十六│九十四年十二月二十六│
│  │            │                    │日                  │日                  │
└─┴──────┴──────────┴──────────┴──────────┘
